【裁判字號】    92,台上,1354
【裁判日期】    920320
【裁判案由】    妨害自由等罪
【裁判全文】
最高法院刑事判決                              九十二年度台上字第一三五四號
    上  訴  人  甲○○
右上訴人因妨害自由等罪案件，不服台灣高等法院台南分院中華民國八十九年十一月
十六日第二審判決（八十九年度上訴字第一二四三號，起訴案號：台灣台南地方法院
檢察署八十九年度偵字第六六九一號），提起上訴，本院判決如左：
    主  文
上訴駁回。
    理  由
一剝奪人行動自由罪部分
按刑事訴訟法第三百七十七條規定，上訴於第三審法院，非以判決違背法令為理由，
不得為之。是提起第三審上訴，應以原判決違背法令為理由，係屬法定要件。如果上
訴理由狀並未依據卷內訴訟資料，具體指摘原判決不適用何種法則或如何適用不當，
或所指摘原判決違法情事，顯與法律規定得為第三審上訴理由之違法情形，不相適合
時，均應認其上訴為違背法律上之程式，予以駁回。本件上訴意旨略稱：(一)上訴人於
傷害罪中一行為觸犯數罪名，理應從一重處斷，又於妨害自由行動繼續中，對告訴人
恐嚇稱：如不還錢，要將你推下樓等語，應為剝奪行動自由之部分行為，不另論罪，
原判決認剝奪人行動自由罪與傷害罪有方法、結果之牽連關係，剝奪人行動自由罪與
恐嚇罪犯意各別，應分論併罰，自屬違誤。(二)上訴人與女友當時住在電梯大樓之八樓
之二，原判決既認告訴人急欲逃離電梯，何至於至八樓電梯停下時仍不逃離電梯，且
二人均仍留在電梯內？又該大樓十五樓尚有人居住，上訴人如真有強押告訴人之意思
，應強押告訴人至十六樓頂樓無人居住處始為合理。原判決認上訴人強押告訴人至十
五樓走廊再開始毆打，亦不合情理，上訴人於偵審中迄未說過謊，反觀告訴人對案情
事實諸多隱瞞，告訴人積欠上訴人房租等費用，又對上訴人惡言相向，實太欺負人，
上訴人事後亦相當後悔，因告訴人要求新台幣五十萬元為和解條件，上訴人無法接受
而未能和解，此原係一件傷害事件，因告訴人對實情諸多隱瞞、造，使上訴人被
判妨害自由罪刑，實難心服等語。
惟查原判決認定上訴人有事實欄所載之以強暴方法剝奪人之行動自由及傷害犯行，並
以所犯傷害罪及剝奪人行動自由罪，有方法結果之牽連關係，應從一重處斷，因而維
持第一審從一重論處上訴人以強暴方法剝奪人之行動自由累犯罪刑之判決，駁回該部
分上訴人在第二審之上訴，係依憑被害人林小玲、劉秀雯於偵審中所為相互符合一致
之指訴，佐以驗傷診斷證明書等事證，為其論據，並明：上訴人所犯剝奪人行動自
由罪及傷害罪，有方法、結果之牽連關係，應從一重之剝奪人行動自由罪處斷，至上
訴人於剝奪被害人林小玲、劉秀雯行動自由再予毆打成傷後，另基於恐嚇犯意，對林
小玲恐嚇稱：「若不還錢，要將你推下樓」等語，該部分恐嚇犯行係另行起意，故應
與剝奪人行動自由罪分論併罰等理由綦詳。核難遽指原判決認事用法有違誤。其餘上
訴意旨，徒憑己見，就原審採證認事職權之行使及原判決已論斷說明事項，重複為事
實之爭辯，亦非適法之第三審上訴理由。上訴意旨指摘各項，核與法律所規定得為第
三審上訴理由之違法情形不相適合，其上訴違背法律上之程式，應予駁回。
二恐嚇危害安全部分
按刑事訴訟法第三百七十六條所列各罪之案件，經第二審判決者，不得上訴於第三審
法院，法有明文。本件上訴人恐嚇危害安全部分，原審係依刑法第三百零五條論處罪
刑，核屬刑事訴訟法第三百七十六條第一款之案件。依首開說明，既經第二審判決，
自不得上訴於第三審法院，上訴人竟復提起上訴，顯為法所不許，應併予駁回。
據上論結，應依刑事訴訟法第三百九十五條前段，判決如主文。
中      華      民      國    九十二    年      三      月     二十     日
                              最高法院刑事第十一庭
                                  審判長法官  呂  潮  澤
                                        法官  白  文  漳
                                        法官  陳  世  雄
                                        法官  孫  增  同
                                        法官  林  開  任
      右正本證明與原本無異
                                              書  記  官
中      華      民      國    九十二    年      三      月    二十四    日


司法院資訊處製作；財團法人民間司法改革基金會備份。
